# 请教陈版主及各位，关于处置非全资子公司的问题

提问人：peacehwp 时间：2015-02-14 16:08:15
谢谢。有 2 点还是想确认一下： 1 ）收购日合并溢价形成的无形资产和递延所得税负债(摊销后余额)，直接并入B公司小合并报表吗？
如果是这样的话，无形资产和递延所得税负债会有一点会分配到少数股东权益中。因为计算处置日归属于于母公司(A公司)的净资产=B公司处置日的净资产×A公司持股比例。 2 ）收购日到处置日上一年末计算累计的少数股东权益，是否直接在合并层面冲回就可以？谢谢。

回答人：chenyiwei
2 、处置当年年初到处置日C、D的净利润仍需分配给少数股权，导致少数股东权益变动。处置日按少数股东权益在A的合并报表层面的账面价值转出（减少）处理，期末不再有来源于B的少数股权。

回答人：chenyiwei
B公司自身需要编制合并报表的，处置日归属于于母公司(A公司)的净资产=B公司处置日的合并报表层面归属于其母公司股东的净资产×A公司持股比例。所以不会出现你说的不能分配到少数股权的情况。